Minutes et répertoires du notaire Louis François VIEFVILLE, 25 juin 1834 - 3 août 1869 (étude XII)
Archives nationales
- Minutes de Louis François VIEFVILLE, 26 juin 1834 - 2 août 1869; MC/ET/XII/959 - MC/ET/XII/1220
  - Minutes. 1851, mars - avril, mars - avril 1851; MC/ET/XII/1080
    - Procuration acte, recouvrement de capital de rente., 22 mars 1851; MC/ET/XII/1080
      Nom, qualité: (M.) Nicolai de Bercy de, Aymard Charles Theodore Gabriel.
      Domicile: Paris (Paris) rue de l'Universite, 33.
      Nom, qualité: (M.) Verrine, Jean Baptiste Theodore.
    - Decharge., 24 mars 1851; MC/ET/XII/1080
      Nom, qualité: (M.) Delorme, Ernest Louis Honore.
      Profession: marechal des logis, Tarbes (Hautes-Pyrénées).
      Domicile: Tarbes (Hautes-Pyrénées).
      Nom, qualité: (Mme ou Mlle) Trollier de Messimieux, Sophie.
      Relations: veuve de l'intervenant 3.
      Profession: lieutenant-colonel d'infanterie.
      Relations: père de l'intervenant 4.
      Nom, qualité: (M.) Delorme, Charles Alphonse.
      Profession: auditeur au conseil d'etat, Paris (Paris).
    - Procuration revenus, administration de biens., 24 mars 1851; MC/ET/XII/1080
      Nom, qualité: (M.) Sursin, Louis Francois Marie.
      Profession: geometre (ancien).
      Domicile: Brou (Eure-et-Loir)
    - Succession, liquidation., 25 mars 1851; MC/ET/XII/1080
      Nom, qualité: (Mme ou Mlle) Belval, Marie Catherine.
      Domicile: Paris (Paris) rue Pascal, 17.
      Nom, qualité: (M.) Bouttier, Etienne Charles Rene.
      Profession: imprimeur en lettres, Paris (Paris).
      Domicile: Paris (Paris) rue Pascal, 17
    - Succession, notoriete., 26 mars 1851; MC/ET/XII/1080
    - Succession, liquidation., 26 mars 1851; MC/ET/XII/1080
      Nom, qualité: (M.) Pelletier, Jean Francois Charles.
      Profession: garde du commerce de bois à bruler, Paris (Paris).
      Domicile: Paris (Paris) quai Valmy
    - Mainlevee, somme, 2000 f., 27 mars 1851; MC/ET/XII/1080
      Intervenant 1, indirect:
      Nom, qualité: (personne morale) Terrier (hoirs).
      Domicile: Paris (Paris) rue Saint-Victor, 15.
      Nom, qualité: (Mme ou Mlle) Dubasty, Marie Louise Valerie.
      Domicile: Paris (Paris) rue Hautefeuille, 1.
      Nom, qualité: (M.) Jacquemart, Jean Joseph.
      Domicile: Paris (Paris) rue Hautefeuille, 1
    - Obligation, emprunt, 2680 f., 28 mars 1851; MC/ET/XII/1080
      Nom, qualité: (M.) Christophe, Francois Armand.
      Domicile: Paris (Paris) boulevard du Temple, 42.
      Nom, qualité: (M.) Christophe, Jean Nicolas.
      Domicile: Paris (Paris) rue Beautreillis, 22.
      Nom, qualité: (Mme ou Mlle) Christophe, Melanie Josephine Pauline.
      Domicile: Paris (Paris) rue Saint-Antoine, 180.
      Nom, qualité: (M.) Allard, Francois Hippolyte.
      Profession: horloger orfevre (marchand), Paris (Paris).
      Domicile: Paris (Paris) rue Saint-Antoine, 180
    - Donation entre epoux., 31 mars 1851; MC/ET/XII/1080
      Nom, qualité: (M.) Follot, Jules.
      Domicile: Paris (Paris) rue Saint-Louis-en-l'Ile, 80.
      Nom, qualité: (Mme ou Mlle) Mersan Du, Cecile Aurelie Marion.
    - Donation entre epoux., 31 mars 1851; MC/ET/XII/1080
      Domicile: Paris (Paris) rue Saint-Louis-en-l'Ile, 80
    - Succession, notoriete., 2 avril 1851; MC/ET/XII/1080
    - Procuration acte, prise de possession de succession., 2 avril 1851; MC/ET/XII/1080
      Nom, qualité: (M.) Magnat, Georges.
      Profession: macon, Paris (Paris).
      Domicile: Paris (Paris) rue de l'Hotel-de-Ville, 29.
      Relations: fils de l'intervenant 3, héritier de l'intervenant 3.
      Nom, qualité: (M.) Magnat, Andre.
      Domicile: Paris (Paris) rue des Cordiers, 11.
      Nom, qualité: (M.) Magnat, Gedeon.
      Nom, qualité: (M.) Tessier, Leonard.
      Profession: cultivateur, Folles (Haute-Vienne).
      Domicile: Folles (Haute-Vienne)
    - Vente, terrain, 10a55, 280 f, Morsang-sur-Seine (Essonne) Plantes (les)., 3 avril 1851; MC/ET/XII/1080
      Nom, qualité: (M.) Audinot, Louis.
      Domicile: Nandy (Seine-et-Marne).
      Nom, qualité: (Mme ou Mlle) Thierriet, Louise Augustine.
      Nom, qualité: (M.) Dufour de Neuville, Louis Francois Eugene.
      Profession: avocat, Versailles (Yvelines).
      Nom, qualité: (Mme ou Mlle) Thierriet, Lucile Caroline.
      Domicile: Paris (Paris) rue de l'Odeon, 27.
      Relations: épouse de l'intervenant 5.
      Intervenant 5, indirect:
      Nom, qualité: (M.) Girardin, Marc.
      Profession: membre de l'institut, Paris (Paris).
      Domicile: Paris (Paris) rue de l'Odeon, 27
    - Mariage., 3 avril 1851; MC/ET/XII/1080
      Nom, qualité: (M.) Prevost, Louis Pierre.
      Profession: tabletier, Andeville (Oise).
      Domicile: Andeville (Oise) Angleterre.
      Nom, qualité: (M.) Prevost, Jacques Louis.
      Nom, qualité: (Mme ou Mlle) Bricault, Marguerite Cecile.
      Domicile: Paris (Paris) rue Saint-Louis-en-l'Ile, 76.
      Nom, qualité: (M.) Bricault, Alexis.
      Domicile: Andeville (Oise)
    - Quittance par le sieur Duche de Carbon, ancien banquier de Riom, à Viefville-de-La-Fère, de 64575 francs dus par la famille Brosson, originaire de Pont-du-Château, propriétaire de sources à Vichy et Cusset, et d'une carrière à Volvic, a été concessionnaire de l'établissement thermal de Vichy en 1838., 5 avril 1851; MC/ET/XII/1080
      quittance; Riom (Puy-de-Dôme); Pont-du-Château (Puy-de-Dôme); Vichy (Allier); Volvic (Puy-de-Dôme); Duche de Carbon (sieur); Brosson (famille); banquier
    - Quittance, créance, 64575 f., 5 avril 1851; MC/ET/XII/1080
      Nom, qualité: (M.) Duche de Carbon, Francois.
      Profession: propriétaire, banquier (ancien).
      Domicile: Riom (Puy-de-Dôme).
      Relations: liquidateur(s) judiciaire(s) de l'intervenant 2.
      Nom: Banque Duche Dumay et Boyer.
      Relations: créancier(e) de l'intervenant 3.
      Nom, qualité: (M.) Brosson, Michel.
      Domicile: Pont-du-Chateau (Puy-de-Dôme).
      Relations: subrogé(e) de l'intervenant 1
    - Vente, domaine, 300 000 f, Bertaucourt-Epourdon (Aisne)., 7 avril 1851; MC/ET/XII/1080
      Nom, qualité: (Mme ou Mlle) Leduc, Antoinette Claudine Julie.
      Domicile: Paris (Paris) rue du Faubourg-St-Honore, 52.
      Nom, qualité: (M.) Law de Lauriston, Jacaues Alexandre Bernard (pair de France, marechal de France).
      Nom, qualité: (M.) Law de Lauriston, Adolphe Napoleon.
      Domicile: Paris (Paris) rue de Charenton, 157
    - Procuration acte, substitution., 9 avril 1851; MC/ET/XII/1080
      Nom, qualité: (M.) Courtigis de, Louis Marie Adolphe Aulas.
      Profession: receveur des finances (ancien).
      Domicile: Paris (Paris) boulevard Bonne-Nouvelle, 10 Bis.
      Nom, qualité: (M.) Chapp, Eloi.
      Profession: commissaire priseur, Basse-Terre (la) (guadeloupe (la)).
      Domicile: Basse-Terre (la) (guadeloupe).
      Nom, qualité: (M.) Roulin, Jean Guillaume.
      Domicile: Paris (Paris) rue de Tournon, 13
    - Succession, decharge., 10 avril 1851; MC/ET/XII/1080
      Nom, qualité: (Mme ou Mlle) Jouet, Claudine Aglae.
      Nom, qualité: (M.) Perrier, Jacques Louis.
    - Vente, maison, 205000 f, Paris (Paris) rue de la Victoire, 88., 11 avril 1851; MC/ET/XII/1080
      Nom, qualité: (M.) Delavallade, Leonard Christophe.
      Profession: entrepreneur de batiments, Paris (Paris).
      Domicile: Paris (Paris) rue de la Concorde, 24.
      Nom, qualité: (M.) Berthier, Charles Louis.
      Profession: juge au tribunal de commerce, Paris (Paris).
      Domicile: Paris (Paris) rue Neuve-des-Mathurins, 15
    - Succession, notoriete., 12 avril 1851; MC/ET/XII/1080
      Nom, qualité: (Mme ou Mlle) Mison, Elisabeth.
      Domicile: Paris (Paris) Chaussée des Martyrs, 13, Asile de la Providence.
      Nom, qualité: (M.) Guillet, Francois.
    - Mainlevee, hypotheque sur maison et terres, Aisy-sur-Armancon (Yonne)., 14 avril 1851; MC/ET/XII/1080
      Nom, qualité: (Mme ou Mlle) Morlet, Anne Cecile.
      Profession: négociante en vins, Paris (Paris).
      Domicile: Paris (Paris) rue de Bercy, 48 Bis.
      Nom, qualité: (M.) Truchon, Germain.
      Nom, qualité: (M.) Dumont, Nicolas.
      Profession: marchand de vin, Batignolles-Monceaux (Paris).
      Domicile: Batignolles-Monceaux (les) (Paris).
      Nom, qualité: (M.) Naudin, Pierre.
      Profession: fermier, Aisy-sur-Armancon (Yonne).
      Domicile: Aisy-sur-Armancon (Yonne) Strigny
    - Succession, notoriete., 15 avril 1851; MC/ET/XII/1080
      Nom, qualité: (M.) Fournier, Pierre Armand.
      Domicile: Paris (Paris) place de la Madeleine, 27
    - Testament., 15 avril 1851; MC/ET/XII/1080
      Nom, qualité: (Mme ou Mlle) Guerinot, Louise Angelique.
      Domicile: Paris (Paris) rue des Fosses-St-Bernard, 32.
      Nom, qualité: (M.) Rolloy, Jacques.
    - Testament olographe, depot., 15 avril 1851; MC/ET/XII/1080
      Nom, qualité: (Mme ou Mlle) Chef D'Homme Desbarres Duperrin, Jeanne Francoise.
      Domicile: Paris (Paris) rue de la Fidelite, 23.
      Nom, qualité: (M.) Bidault, Francois.
      Profession: docteur-en-medecine, Paris (Paris).
      Domicile: Paris (Paris) rue de la Fidelite, 23
    - Transport, créance, 50000 f., 17 avril 1851; MC/ET/XII/1080
      Nom, qualité: (Mme ou Mlle) Teisseidre, Madeleine Armantine.
      Domicile: Paris (Paris) rue des Petits-Augustins, 17.
      Relations: veuve de l'intervenant 2, créancier(e) de l'intervenant 3.
      Nom, qualité: (M.) Peigne, Antoine Charles.
      Nom, qualité: (M.) Aucourt de Plancy D', Adrien Godard.
      Profession: propriétaire, prefet (ancien).
      Domicile: Plancy (Aube).
      Nom, qualité: (M.) Nicolai de, Aymard Charles Leon.
      Domicile: Paris (Paris) rue de l'Universite, 33
    - Succession, notoriete., 18 avril 1851; MC/ET/XII/1080
      Nom, qualité: (Mme ou Mlle) Chef D'Homme Desbarres Duperin, Jeanne Francoise.
      Nom, qualité: (M.) Bidault, Francoise.
    - Obligation, emprunt, 18909 f., 18 avril 1851; MC/ET/XII/1080
      Nom, qualité: (M.) Ogier, Gaston Louis Joseph.
      Domicile: Paris (Paris) rue de l'Universite, 98.
      Nom, qualité: (Mme ou Mlle) Nicolai de, Aymardine Charlotte Elisabeth Stephanie.
      Domicile: Paris (Paris) rue du Bac, 40.
      Nom, qualité: (M.) Da Porto, Jean Baptiste Frederic.
      Profession: sous-prefet (ancien), Prades (Pyrénées-Orientales).
      Domicile: Prades (Pyrénées-Orientales)
    - Succession, liquidation., 19 avril 1851; MC/ET/XII/1080
      Nom, qualité: (M.) Duvillard, Emmanuel Robert Thomas.
    - Donation entre epoux., 22 avril 1851; MC/ET/XII/1080
      Nom, qualité: (M.) Rouiller, Denis.
      Profession: marchand de friture, Paris (Paris).
      Domicile: Paris (Paris) rue le Regrattier, 20.
      Nom, qualité: (Mme ou Mlle) Joudelat, Anne.
    - Donation entre epoux., 22 avril 1851; MC/ET/XII/1080
      Domicile: Paris (Paris) rue le Regrettier, 20
    - Mariage., 23 avril 1851; MC/ET/XII/1080
      Nom, qualité: (M.) Refrognet, Augustin Etienne.
      Profession: imprimeur en taille-douce (ouvrier), Paris (Paris).
      Domicile: Paris (Paris) rue Mouffetard, 211.
      Nom, qualité: (M.) Refrognet, Louis Jules.
      Nom, qualité: (Mme ou Mlle) Bouttier, Jeanne Rosalie.
      Profession: coloriste, Paris (Paris).
      Profession: imprimeur en taille-douce, Paris (Paris).
    - Procuration générale., 23 avril 1851; MC/ET/XII/1080
      Nom, qualité: (Mme ou Mlle) Copin, Clemence Louise Josephe.
      Profession: soeur de charite, Paris (Paris).
      Domicile: Paris (Paris) rue Poultier, 7.
      Nom, qualité: (M.) Bruet, Augustin.
      Domicile: Bapaume (Pas-de-Calais)
    - Mariage., 24 avril 1851; MC/ET/XII/1080
      Nom, qualité: (M.) Paut, Louis Claude.
      Domicile: Paris (Paris) rue Saint-Antoine, 129.
      Nom, qualité: (M.) Paut, Louis Sigismond.
      Nom, qualité: (Mme ou Mlle) Prely, Louise Stephanie.
      Domicile: Paris (Paris) rue des Fosses-St-Bernard, 2.
      Nom, qualité: (M.) Prely, Etienne.
      Profession: négociant, propriétaire, Paris (Paris).
      Domicile: Paris (Paris) rue des Fosses-St-Bernard, 2
    - Consentement, mariage., 24 avril 1851; MC/ET/XII/1080
      Profession: representant de la gironde à l'assemblee nationale, Paris (Paris).
      Relations: grand-père de l'intervenant 2.
      Nom, qualité: (Mme ou Mlle) La Ferte-Meun de Champlatreux, Clotilde Caroline Antoinette.
      Nom, qualité: (M.) Noailles D'Agen de, Jules Charles Victurnien.
      Domicile: Paris (Paris) rue de Lille, 66
    - Succession, notoriete., 26 avril 1851; MC/ET/XII/1080
      Nom, qualité: (M.) Popp, Etienne.
      Profession: ebeniste, Paris (Paris).
      Domicile: Paris (Paris) rue du Faubourg-St-Antoine, 169
    - Succession, liquidation., 26 avril 1851; MC/ET/XII/1080
      Nom, qualité: (Mme ou Mlle) Goutvenger, Barbe.
      Domicile: Paris (Paris) rue Haute-des-Ursins, 5.
      Relations: veuve de l'intervenant 2, épouse de l'intervenant 3.
      Nom, qualité: (M.) Buisson, Jean Louis.
      Nom, qualité: (M.) Vaillant, Nicolas.
      Profession: mecanicien, Paris (Paris).
      Domicile: Paris (Paris) rue Haute-des-Ursins, 5
    - Mariage., 29 avril 1851; MC/ET/XII/1080
      Nom, qualité: (M.) Sellier, Jean Baptiste.
      Domicile: Paris (Paris) quai de la Tournelle, 67.
      Nom, qualité: (M.) Sellier, Claude.
      Profession: marchand de vin (ancien), Paris (Paris).
      Domicile: Charenton (Val-de-Marne) Carrieres (les).
      Nom, qualité: (Mme ou Mlle) Martine, Aglae Octavie.
      Profession: couturiere, Paris (Paris).
      Domicile: Paris (Paris) chemin de Ronde de la Gare, 4.
      Nom, qualité: (M.) Martine, Ambroise Onesime.
      Domicile: Paris (Paris) chemin de Ronde de la Gare, 4
    - Mariage., 30 avril 1851; MC/ET/XII/1080
      Nom, qualité: (M.) Fagret, Jean Baptiste Alfred.
      Profession: facteur à la poste aux lettres, Paris (Paris).
      Domicile: Paris (Paris) quai d'Orleans, 6.
      Nom, qualité: (M.) Fagret, Jean Hippolyte Louis.
      Profession: tailleur, Paris (Paris).
      Nom, qualité: (Mme ou Mlle) Jacquin, Zelie Adele Adrienne.
      Nom, qualité: (M.) Jacquin, Charles Pierre.
    - Procuration, dépôt, recouvrement de livret de caisse d'épargne., 30 avril 1851; MC/ET/XII/1080
      Nom, qualité: (M.) Popp, Jean Antoine.
      Profession: sapeur, Metz (Haut-Rhin).
      Domicile: Metz (Haut-Rhin).
      Nom, qualité: (M.) Allender, Nicolas.
  - Minutes. 1851, mai - juin, mai - juin 1851; MC/ET/XII/1081
    - Contrat de mariage entre Jules-Charles-Victurnien de Noailles d'Ayen et Clotilde-Caroline-Antoinette de La Ferté-Meun Mole de Champlâtreux., 1er mai 1851; MC/ET/XII/1081
      Nombreuses signatures: Guizat, madame de Lieven, Charles de Rémusart, le général Changarnier, Rosambo, Viel-Castel, James de Rotschild, ambassadeur d'Angleterre, nonce du pape etc...
      contrat de mariage; Noailles d'Ayen, Jules-Charles-Victurnien de; La Ferté-Meun Mole de Champlâtreux, Clotilde-Caroline-Antoinette de
    - Mariage., 1er mai 1851; MC/ET/XII/1081
      Nom, qualité: (M.) Noailles D'Ayende, Jules Charles Victurnien.
      Domicile: Paris (Paris) rue de Lille, 66.
      Nom, qualité: (M.) Noailles de, Paul.
      Profession: propriétaire, membre de la l'academie francaise, Paris (Paris).
      Nom, qualité: (Mme ou Mlle) La Ferte-Meun Mole de Champlatreux de, Clotilde Caroline Antoinette.
      Relations: fille de l'intervenant 2.
      Nom, qualité: (M.) La Ferte-Meun de, Hubert Nabert Joseph
    - Obligation, emprunt, 8000 f., 1er mai 1851; MC/ET/XII/1081
      Nom, qualité: (M.) Lecoq, Francois Auguste.
      Profession: restaurateur, Paris (Paris).
      Domicile: Paris (Paris) quai de la Tournelle, 15.
      Nom, qualité: (M.) Magnan, Nicolas Jules.
      Profession: chef de la comptabilite au ministère du commerce, Paris (Paris).
      Domicile: Paris (Paris) rue Geoffroy-l'Asnier, 22
    - Procuration acte, dépôt, recouvrement de sommes versees à une compagnie d'assurance., 1er mai 1851; MC/ET/XII/1081
      Nom, qualité: (M.) Saget, Louis Joseph Brutus.
      Profession: cultivateur, Brissy (Aisne).
      Domicile: Brissy (Aisne).
      Nom, qualité: (M.) Desclers, Claude.
      Nom: Compagnie D'Assurance La Minerve
    - Liquidation, proces-verbal, reprises apres separation de biens., 3 mai 1851; MC/ET/XII/1081
      Nom, qualité: (Mme ou Mlle) Aveline de Nerval, Flavie Leontine.
      Domicile: Paris (Paris) rue de l'Union, 19.
      Relations: séparé(e) de biens de l'intervenant 2.
      Nom, qualité: (M.) Grob de Jarembina, Jean Paul.
      État civil: n- hongrois.
      Domicile: Paris (Paris) rue de Rivoli, 52, Hotel de la Terrasse
    - Mariage., 8 mai 1851; MC/ET/XII/1081
      Nom, qualité: (M.) Chamboduc de Saint-Pulgent, Jean Marie Francois Leon.
      Profession: avocat, propriétaire.
      Domicile: Montbrison (Loire).
      Nom, qualité: (M.) Chamboduc de Saint-Pulgent, Pierre Sylvain.
      Nom, qualité: (Mme ou Mlle) Dejoux, Leontine Eugenie Angelique.
      Domicile: Paris (Paris) quai de Bethune, 36.
      Nom, qualité: (M.) Dejoux, Joseph.
      Domicile: Paris (Paris) quai de Bethune, 36
    - Obligation, emprunt, 3000 f., 10 mai 1851; MC/ET/XII/1081
      Nom, qualité: (M.) Frichot, Sebastien Toussaint.
      Domicile: Paris (Paris) rue des Deux-Ponts, 33.
      Domicile: Paris (Paris) rue Charlemagne, 16
    - Procuration générale, gerance de commerce, Paris (Paris) quai Montebello, 13., 13 mai 1851; MC/ET/XII/1081
      Nom, qualité: (M.) Seguin, Charles Gervais.
      Profession: teinturier, Paris (Paris).
      Domicile: Paris (Paris) quai Montebello, 13.
      Nom, qualité: (M.) Brulle, Alphonse Eugene Florence.
      Domicile: Paris (Paris) rue de Parme, 12
    - Procuration acte, acceptation de donation-partage., 15 mai 1851; MC/ET/XII/1081
      Nom, qualité: (M.) Blanc, Edmond.
      Domicile: Paris (Paris) rue de Grenelle-St-Germain, 80.
      Nom, qualité: (M.) Gautier, Alphonse.
      Profession: chef de bureau, Paris (Paris).
      Domicile: Paris (Paris) rue de la Michodiere, 10
    - Mainlevee, recouvrement de créance., 21 mai 1851; MC/ET/XII/1081
      Nom, qualité: (M.) Boullay, Claude.
      Relations: subrogé(e) de l'intervenant 2.
      Nom, qualité: (M.) Besuchet, Joseph.
      Domicile: Paris (Paris) rue des Gravillers, 38.
      Nom, qualité: (M.) Lebre, Vital.
      Profession: fondeur en cuivre, Paris (Paris).
      Domicile: Paris (Paris) Cite Boufflers, 9
    - Succession, notoriete., 21 mai 1851; MC/ET/XII/1081
      Nom, qualité: (Mme ou Mlle) Acart, Celine.
      Domicile: Paris (Paris) rue Saint-Antoine, 279.
      Nom, qualité: (M.) Rettel, Jacques.
      Domicile: Paris (Paris) rue Saint-Antoine, 279
    - Mariage., 24 mai 1851; MC/ET/XII/1081
      Nom, qualité: (M.) Voisin, Auguste.
      Profession: blanchisseur (ouvrier), Issy (Hauts-de-Seine).
      Domicile: Issy (Hauts-de-Seine).
      Nom, qualité: (M.) Voisin, Gilbert Joseph.
      Profession: vigneron, Issy (Hauts-de-Seine).
      Nom, qualité: (Mme ou Mlle) Machelart, Therese Pauline.
      Nom, qualité: (M.) Machelart, Henri Celestin.
      Domicile: Issy (Hauts-de-Seine)
    - Donation entre epoux., 24 mai 1851; MC/ET/XII/1081
      Nom, qualité: (Mme ou Mlle) Baudry, Marie Jeanne Adelaide.
      Domicile: Gentilly (Val-de-Marne).
      Nom, qualité: (M.) Souilliart, Xavier Joseph.
      Profession: blanchisseur, Gentilly (Val-de-Marne).
      Domicile: Gentilly (Val-de-Marne)
    - Donation entre epoux., 24 mai 1851; MC/ET/XII/1081
      Nom, qualité: (Mme ou Mlle) Baudry, Jeanne Adelaide.
    - Succession, notoriete., 24 mai 1851; MC/ET/XII/1081
      Nom, qualité: (Mme ou Mlle) Deleze, Claire Therese.
      Domicile: Paris (Paris) rue du Pont-aux-Choux, 3.
      Nom, qualité: (M.) Cage, Pierre Alexis.
      Domicile: Paris (Paris) rue du Pont-aux-Choux, 3
    - Procuration, arrerages d'actions de la banque de france., 24 mai 1851; MC/ET/XII/1081
      Nom, qualité: (M.) Belin, Jules Celestin Ferdinand.
      Domicile: Paris (Paris) rue du Port-Mahon, 6
    - Inventaire après décès de Michel Brosson, exploitant à Paris (295 rue Saint-Honoré- 8 rue des Pyramides)., 26 mai 1851; MC/ET/XII/1081
      Un commerce d'eaux minérales avec vente et fabrication de pastilles de Vichy, boites de pastilles, sels de Vichy pour boisson et bain, 3000 bouteilles d'eau de Vichy, bouteilles d'eau d'Eubonne, d'Enghien, de Bussang, de Passy, de Contrexeville, de Seltz, tableaux peints sur lave.
      inventaire après décès; Saint-Honoré (rue); Brosson, Michel
    - Tutelle, compte., 26 mai 1851; MC/ET/XII/1081
      Nom, qualité: (Mme ou Mlle) Lechanteur, Anne Antoinette Euphrasie.
      Domicile: Paris (Paris) quai de Bethune, 24.
      Nom, qualité: (M.) Parent-Duchatelet, Alexandre Jean Baptiste Benjamin.
      Nom, qualité: (M.) Parent-Duchatelet, Emmanuel Marie.
      Profession: etudiant en droit, Paris (Paris).
      Relations: fils de l'intervenant 1
    - Procuration acte, transfert d'usufruit d'actions de la banque de france (Manche)., 26 mai 1851; MC/ET/XII/1081
      Profession: representant de la gironde à l'assemblee-nationale, Paris (Paris).
    - Inventaire apres décès., 26 mai 1851; MC/ET/XII/1081
      Profession: marchand d'eau minerale, fabricant de pastilles de vichy, Paris (Paris).
      Domicile: Paris (Paris) rue Saint-Honore, 295
    - Société, exploitation d'un systeme de loch pour la navigation., 27 mai 1851; MC/ET/XII/1081
      Nom, qualité: (M.) Kleinsorgen de, Frederic Charles.
      Domicile: Paris (Paris) rue du Bourg-l'Abbe, 9.
      Relations: associé(e) de l'intervenant 2, associé(e) de l'intervenant 3.
      Nom, qualité: (M.) Bourdon D'Escalles, Eugene.
      Domicile: Paris (Paris) rue de la Michodiere, 8.
      Relations: associé(e) de l'intervenant 3.
      Nom: Société Bourdon D'Escalles et Cie.
      Domicile: Paris (Paris) Cite Vinde, 17
    - Succession, inventaire apres décès., 30 mai 1851; MC/ET/XII/1081
      Nom, qualité: (Mme ou Mlle) Prevoteau, Elisabeth.
      Domicile: Versailles (Yvelines)
    - Succession, execution testamentaire, consentement., 31 mai 1851; MC/ET/XII/1081
    - Mariage., 31 mai 1851; MC/ET/XII/1081
      Nom, qualité: (M.) Moreau, Charles Romain.
      Profession: chapentier (ouvrier), Paris (Paris).
      Domicile: Paris (Paris) rue des Boulangers, 2.
      Nom, qualité: (M.) Moreau, Francois.
      Profession: vigneron, Chateauroux (Indre).
      Domicile: Chateauroux (Indre).
      Nom, qualité: (Mme ou Mlle) Villemeyre, Marie.
      Domicile: Paris (Paris) rue Saint-Victor, 43.
      Relations: fille de l'intervenant 4, veuve de l'intervenant 5.
      Nom, qualité: (M.) Villemeyre, Jean.
      Profession: cultivateur, Giat (Puy-de-Dôme), Chergodet.
      Domicile: Giat (Puy-de-Dôme) Chergodet.
      Nom, qualité: (M.) Mouty, Annet.
    - Donation entre epoux., 2 juin 1851; MC/ET/XII/1081
      Nom, qualité: (M.) Romtain, Louis.
      Domicile: Paris (Paris) rue des Dames, 36.
      Nom, qualité: (Mme ou Mlle) Lalouette, Catherine Josephine.
    - Vente, maison de campagne, 15000 f, Enghien-les-Bains (95)., 2 juin 1851; MC/ET/XII/1081
      Nom, qualité: (M.) Lebaudy, Desire.
      Domicile: Villette (la) (Paris) rue de Flandre, 27.
      Domicile: Paris (Paris) rue des Dames, 56
    - Vente, terres, 25612 f, Estouilly, Villiers-Saint-Christophe (80, 02)., 2 juin 1851; MC/ET/XII/1081
      Nom, qualité: (Mme ou Mlle) Martine, Athanaise Elisabeth.
      Domicile: Paris (Paris) rue de la Concorde, 10.
      Nom, qualité: (M.) Legrand, Augustin Jean Nicolas.
      Nom, qualité: (M.) Legrand de Villers, Auguste Louis Adele.
      Profession: reveveur general des finances, Puy (le) (Haute-Loire).
      Domicile: Puy (le) (Haute-Loire).
    - Procuration acte, prise de possession de succession., 2 juin 1851; MC/ET/XII/1081
      Nom, qualité: (Mme ou Mlle) Gourgue de, Agnes Francoise.
      Domicile: Paris (Paris) rue du Grand-Chantier, 6.